【裁判字號】    92,裁,205
【裁判日期】    920220
【裁判案由】    採購
【裁判全文】
最  高  行  政  法  院  裁  定                    九十二年度裁字第二○五號
    上  訴  人  有志貨運交通有限公司
    代  表  人  甲○○
    被 上訴 人  臺灣書店
    代  表  人  乙○○
右當事人間因採購事件，上訴人對於中華民國九十年十一月十五日臺北高等行政法院
八十九年度訴字第三三三六號判決，提起上訴，本院裁定如左：
    主  文
上訴駁回。
上訴審訴訟費用由上訴人負擔。
    理  由
一、按對於高等行政法院判決之上訴，非以其違背法令為理由，不得為之，行政訴訟
    法第二百四十二條定有明文。同法第二百四十三條第一項規定，判決不適用法規
    或適用不當者，為違背法令；而判決有第二百四十三條第二項所列各款情形之一
    者，其判決當然違背法令。又提起上訴，應以上訴狀表明上訴理由並應添具關於
    上訴理由之必要證據，復為同法第二百四十四條第一項第四款及第二項所明定。
    準此，當事人提起上訴，如以原判決有行政訴訟法第二百四十三條第一項不適用
    法規或適用不當為理由時，其上訴狀應有具體之指摘，並揭示該法規之條項或其
    內容；如以原判決有第二百四十三條第二項所列各款情形之當然違背法令為理由
    時，其上訴狀應揭示合於該款之事實。如上訴狀未依此項方法表明，或其所表明
    者，顯與上開法條規定之情形不相合時，即難認為已對原審判決之違背法令有具
    體之指摘，其上訴自難認為合法。
二、本件上訴意旨略以：被上訴人未依政府採購法第五十八條、第五十三條第二項規
    定及投標須知第七條第五款第一目、第八條第一款、第九條第二、四、五款、第
    二十條及第二十三條規定辦理；亦未依政府採購法第四十一條、第七十五條、公
    文程式條例及機關公文傳真作業辦法，逕自將決標價新臺幣（下同）四、一五七
    、四五一元，調降至三、六八二、六八六元（含稅），已違反政府採購法第五十
    二條第一項規定。又本件標案在第一次及第二次公開招標公告，違反政府採購法
    第三十六條第四項及第三十七條之規定。而第三次招標亦違反政府採購法第二十
    八條、第五十二條第三項及第六十一條規定。又在第一次招標以前至第三次招標
    均由中連汽車貨運股份有限公司承做，迄今未再公開招標，亦違反採購人員倫理
    準則規定。原審之準備程序及言詞辯論庭僅由上訴人更正訴之聲明及被上訴人陳
    稱其隸屬機關等情事後，即為辯論終結而為判決，爰請判決將原判決廢棄、申訴
    審議判斷及原處分均撤銷，並命被上訴人賠償上訴人九○六、二六八元云云。經
    核所述各節，無非主張被上訴人辦理本件採購案，違反上述政府採購法及其相關
    規定，而對原判決以被上訴人所為處分，並無違誤，審議判斷申訴無理由，亦無
    不合，將上訴人之訴駁回，究有何判決不適用法規或適用不當等違背法令情事，
    並無一語指及，參照首揭法條規定，難認本件上訴已對原判決之違背法令有具體
    之指摘，是其上訴自非合法，應予駁回。
三、依行政訴訟法第二百四十九條第一項前段、第一百零四條、民事訴訟法第九十五
    條、第七十八條，裁定如主文。
中    華    民    國    九十二      年      二        月    二十        日
                    最 高 行 政 法 院  第 四 庭
                                審 判 長 法  官      廖  政  雄
                                         法  官      趙  永  康
                                         法  官      林  清  祥
                                         法  官      鍾  耀  光
                                         法  官      姜  仁  脩
右  正  本  證  明  與  原  本  無  異
                                         法院書記官  蘇  金  全
中    華    民    國    九十二      年      二        月    二十一      日


司法院資訊處製作；財團法人民間司法改革基金會備份。
